臺灣桃園地方法院民事裁定
111年度司繼字第2750號
聲  請  人  陳燕娜  
被  繼承人  彭雲枝(亡)
                      生前最後住所：桃園市○○區○○街00巷0號 
關  係  人  詹連財律師
                      住○○市○○區○○○路○段00號0樓之0                      
上列聲請人聲請選任被繼承人彭雲枝遺產管理人事件，本院裁定
如下：
    主  文
選任詹連財律師為被繼承人彭雲枝之遺產管理人。
准對被繼承人彭雲枝（女，民國00年0月00日生，身分證統一編
號：Z000000000號）大陸地區以外之繼承人為承認繼承之公示催
告。
被繼承人之大陸地區以外之繼承人，應自本公示催告公告於司法
院網站之日起壹年內向本院陳報承認繼承，如不於公示期限內陳
報承認繼承時，被繼承人之遺產於大陸地區之繼承人依法繼承、
清償債權並交付遺贈物後，如有賸餘，歸屬國庫。
聲請程序費用新臺幣壹千元由被繼承人彭雲枝之遺產負擔。
    理  由
一、按先順序繼承人均拋棄其繼承權時，由次順序之繼承人繼承
    ，其次順序繼承人有無不明或第四順序之繼承人均拋棄其繼
    承權者，準用關於無人承認繼承之規定。次按繼承開始時，
    繼承人之有無不明，而無親屬會議或親屬會議未於1 個月內
    選定遺產管理人者，利害關係人得聲請法院選任遺產管理人
    ，並由法院依公示催告程序，定6個月以上之期限，公告繼
    承人，命其於期限內承認繼承，此觀民法第1176條第6 項、
    第1177條、第1178條規定自明。
二、本件聲請意旨略以：緣聲請人為被繼承人彭雲枝之受遺贈人
    ，因被繼承人於民國111年8月25日死亡，且被繼承人於生前
    曾立有代筆遺囑，由聲請人為受遺贈人，又被繼承人之配偶
    已歿且無子嗣，又查無第二、三、四順序繼承人，而其親屬
    會議未於一個月內選定遺產管理人，導致聲請人對被繼承人
    之遺產無法行使權利，爰依法聲請選任被繼承人之遺產管理
    人等語。
三、經查，聲請人主張之上開事實，業據其提出遺囑影本、被繼
    承人之除戶戶籍謄本等件為證，復有桃園○○○○○○○○○111年9
    月16日桃市德戶字第1110008830號函在卷可佐。次查，被繼
    承人死亡迄今已逾民法第1177條所定1個月期間，仍無親屬
    會議選任之遺產管理人向本院陳明，亦有本院案件索引卡查
    詢資料在卷可稽，可認聲請人主張無親屬會議召集之事實為
    真。準此，堪認被繼承人所遺財產處於無人管領之狀態，是
    以，本件確有為被繼承人所遺財產指定遺產管理人之必要。
    經本院函詢桃園律師公會，有鄭崇文、鄭仁壽律師、陳佳函
    律師、詹連財律師等人具狀表示有意願擔任被繼承人所遺財
    產之遺產管理人，此有各該律師之陳報狀與同意書在卷可憑
    ，本院審酌詹連財律師曾辦理遺產管理人及其他事件之情況
    ，認詹連財律師足堪勝任本件遺產管理人之職務。綜上，本
    件選任詹連財律師為被繼承人之遺產管理人，應屬適當，且
    與法律規定相合，應予准許，並依法為公示催告。
四、依家事事件法第127 條第4 項之規定，裁定如主文。
五、如不服本裁定，應於送達後10日內向本院提出抗告狀，並應
    繳納抗告費新臺幣1,000 元。 
中　　華　　民　　國　　111 　年　　12　　月　　8 　　日
                  家事法庭  司法事務官　王雯綺
以上正本係照原本作成。